臺灣高雄地方法院刑事判決　　　　　　　　　　　　九十二年度訴字第二八號
　　公　訴　人　臺灣高雄地方法院檢察署檢察官
　　被　　　告　丙○○
　　指定辯護人　本院公設辯護人　戊○○
右列被告因殺人未遂案件，經檢察官提起公訴（九十二年度偵字第一五六四二號），
本院判決如左：
    主  文
本件公訴不受理。
    理  由
一、公訴意旨係以：被告丙○○與被害人甲○○係設於高雄市新興區○○○路二七一
    號坦誠相見美容店合夥人，於民國九十二年七月二十二日凌晨二時許，被告在前
    揭美容店與被害人發生言語衝突，竟基於殺人犯意，隨手從桌下取出水果刀，朝
    被害人左頸部後頸猛剌一刀，致被害人因此受有三公分長邊緣整齊傷口，深及頸
    椎（穿入深度至少三公分），造成斜頸肌部分斷裂。被害人為免被告繼續持刀殺
    害，隨即以右手阻擋水果刀，亦因此受有右手掌七公分長切傷口，被害人前開傷
    勢經送醫手術修補後，於九十二年七月二十四日出院，因認被告係犯刑法第二百
    七十一條第二項、第一項殺人未遂罪嫌等語。
二、公訴人認被告涉犯刑法第二百七十一條第二項、第一項之殺人未遂罪嫌，係以被
    告於警、偵訊之自白、被害人之指訴、高雄醫學大學附設中和紀念醫院九十二年
    九月三日（九二）高醫秘字第二三六六號函暨所附之診斷證明書與手術紀錄、扣
    案之水果刀一支、被害人所受傷勢及被告以尖銳之水果刀刺向被害人頸部要害，
    穿入深度至少三公分，應認被告有殺人之犯意為其論罪依據。訊之被告固坦承持
    水果刀刺向被害人之頸部一刀，惟堅決否認有殺人之犯意，辯稱：伊與被害人是
    朋友，當時在一起喝酒，沒有致他於死之意思等語。
三、按告訴乃論之罪，未經告訴者，應諭知不受理之判決，刑事訴訟法第三百零三條
    第三款定有明文。次按殺人罪須以下手時主觀上殺意及死亡之預見為斷，如主觀
    上並無殺意及死亡之預見，自難論以殺人罪行（最高法院十八年上字第一三０九
    號及十九年上字第七一八號判例參照）。再按判斷行為人於行為當時，主觀上是
    否有殺人之故意，除應斟酌其使用之凶器種類、攻擊部位、行為時之態度外，尚
    應深入觀察行為人與被害人之關係、衝突之起因、行為當時所受之刺激、下手輕
    重、被害人受傷情形及行為人事後態度等各項因素，應一併加以綜合研析。
四、經查，被害人與被告原係朋友，於九十二年七月二十二日凌晨二時許，一同在設
    於高雄市新興區○○○路二七一號坦誠相見美容店飲酒，因話不投機，被告隨手
    拿起水果刀刺向被害人之頸部一刀，被害人以右手揮擋時右手掌亦遭水果刀刺傷
    ，致被害人受有左頸部三公分長邊緣整齊傷口，深及頸椎（穿入深度至少三公分
    ），造成斜頸肌部分斷裂、右手掌七公分長切傷口之事實，有高雄醫學大學附設
    中和紀念醫院九十二年九月三日（九二）高醫秘字第二三六六號函附之診斷證明
    書與手術紀錄附卷可按，此部分之事實，堪以認定。又被害人遭被告刺傷倒地後
    ，證人丁○○聞聲自該美容店樓上下來，見被害人頸部受傷流血，立即按住被害
    人之傷口，被告愣在一旁，店內之客人、美容師等人接著自樓上下來，有人以電
    話叫救護車，救護車來時，被告並有協助將被害人抬上救護車，扣案之水果刀則
    掉在地上，丁○○拾起刀子交付嗣後到場之警員等情，業據證人丁○○於本院審
    理中結證在卷。被害人遭被告刺傷後，擔心被告繼續持刀砍殺，假裝昏倒，惟被
    告未再刺向被害人等情，亦據被害人於警訊中陳明在卷。又被害人經送高雄醫學
    大學附設中和紀念醫院急診時，手術中出血量少量，手術前，傷口經包紮壓迫止
    血生命現象穩定，應無立即危險，傷口處皮膚至頸椎深度約三公分，手術中探查
    傷口，亦可觸及頸椎，但未造成骨折，被害人幸運未傷及大血管等情，有高雄醫
    學大學附設中和紀念醫院九十三年一月十三日高醫附秘字第○九三○○○○○九
    六號函在審卷可按，被害人所受之傷害，亦未立即危害生命。綜上各情，被告與
    被害人原係朋友，因一同飲酒而起衝突，被告於刺傷被害人後，水果刀掉落在地
    上，未再趁被害人假裝昏倒時繼續加害，復協助將被害人抬上救護車，足認被告
    辯稱係飲酒後，一時衝動，隨手拿水果刀刺向被害人，並無取其性命之意等語，
    應可採信，故被告前揭所為，應係出於傷害犯意，公訴人認係犯刑法第二百七十
    一條第二項、第一項之殺人未遂罪，容有誤會。
五、被告所犯應係刑法第二百七十七條第一項之傷害罪，依同法第二百八十七條前段
    之規定，須告訴乃論。惟被害人甲○○於警訊及檢察官偵查中均未表示對被告提
    出告訴，此有警訊及偵查筆錄可考，依前開說明，被害人既未提出告訴，自應由
    本院諭知不受理之判決。
據上論斷，應依刑事訴訟法第三百零三條第三款，判決如主文。
本案經檢察官乙○○到庭執行職務。
中      華      民      國    九十三    年      三      月      三      日
                                      臺灣高雄地方法院刑事庭
                                          審判長法  官   黃三友
                                                法  官   王雅苑
                                                法  官   涂裕洪
右正本證明與原本無異。
如不服本判決，應於判決送達後十日內，向本院提出上訴狀。
                                                書記官    賴佳慧
中    華    民    國      九十三     年      三     月      五      日
